臺灣高等法院臺南分院刑事判決　　　　 96年度上易字第578號
上　訴　人
即　被　告　乙○○
選任辯護人　蔡碧仲　律師
　　　　　　張宗存　律師
上列上訴人因家暴恐嚇案件，不服臺灣嘉義地方法院96年度易字
第294號中華民國96年8月8日第一審判決（起訴案號：臺灣嘉義
地方法院檢察署96年度偵字第3412號），提起上訴，本院判決如
下：
    主  文
原判決撤銷。
乙○○犯恐嚇危害安全罪，累犯，處有期徒刑壹年，減為有期徒
刑陸月，如易科罰金以新台幣壹仟元折算壹日。
    事  實
一、乙○○前因懲治盜匪條例等案件，經臺灣臺南地方法院分別
    判處有期徒刑8月、3年6月，應執行有期徒刑4年，並經本院
    、最高法院駁回上訴確定；又因麻醉藥品管理條例等案件，
    經本院分別判處有期徒刑10月、5年6月，應執行有期徒刑6
    年確定，上開數罪，嗣經本院裁定應執行有期徒刑10年確定
    ，於民國88年9月3日假釋，並於92年12月5日假釋期滿，所
    餘刑期內未經撤銷假釋，其未執行之刑，以已執行論。其與
    甲○○前係男女朋友，並曾在嘉義市○區○○里○○街45號
    等地同居，為家庭暴力防治法第3條第2款之家庭成員。其於
    96年4月3日邀約甲○○於翌日參加其子學校運動會，而於96
    年4月4日上午6時35分許，至嘉義市○區○○里○○○街88號
    6樓3尋找甲○○，經甲○○之兄林山龍告知甲○○已在嘉義
    市○區○○里○○○街86號6樓6另行租屋居住，並由林山龍
    帶同乙○○前往該址尋找甲○○，乙○○按門鈴後，由黃偉
    重打開鐵門應答，乙○○口氣不佳的向黃偉重表示要找甲○
    ○，黃偉重向乙○○稱：口氣好一點，不要這麼衝動等語，
    隨即關上鐵門，乙○○見甲○○與黃偉重同處一室，氣憤地
    按門鈴及撞門要甲○○開門，林山龍見狀先行返回住處，詎
    乙○○基於恐嚇之犯意，向在屋內之甲○○、黃偉重恐嚇稱
    ：如果不開門，要你們2個人死等語，以此加害甲○○、黃
    偉重生命之事，使2人心生畏懼，致生危害於安全，黃偉重
    因而叫甲○○撥打電話報案。乙○○見甲○○仍未開門，乃
    返回林山龍上開住處，抱出甲○○之子林冠丞，林山龍緊跟
    在後，乙○○至甲○○住處時，即將林冠丞抱至住處右前方
    窗口邊，於同日上午6時50分許，接續向甲○○恐嚇稱：若
    不開門，就將林冠丞丟到樓下去等語，以此加害林冠丞生命
    之事，使甲○○心生畏懼，致生危害於安全，於是打開住處
    大門，而黃偉重因不願與盛怒之乙○○正面衝突，在甲○○
    住處攀爬陽台欄杆離開，於甲○○開門之際，不慎墜樓死亡
    ，甲○○隨即由乙○○手上抱回林冠丞交給林山龍，並到樓
    下查探黃偉重之狀況，而乙○○知悉黃偉重墜樓後，仍進入
    屋內取回其所有之筆記型電腦後離去。
二、案經甲○○訴請臺灣嘉義地方法院檢察署檢察官偵查起訴。
    理  由
壹、程序部分：
    本件係經被告於本院為有罪之表示，而以簡式審判程序加以
    審理，依據刑事訴訟法第二百七十三條之二、同法第一百五
    十九條第二項之規定，不適用同法第一百五十九條第一項、
    第一百六十一條之二、第一百六十一條之三、第一百六十三
    條之一及第一百六十四條至第一百七十條所規定證據能力認
    定及調查方式之限制，合先敘明。
貳、實體部分：
一、訊據被告對於前揭犯罪事實坦承不諱，並據告訴人甲○○於
    偵查及原審審理時結證綦詳（見96年度偵字第3412號卷第4-
    5頁、原審卷第68-89頁），復經證人林山龍於偵查及原審審
    理時，就被告恐嚇稱：若不開門，就將林冠丞丟到樓下去等
    語之犯罪事實結證明確（見96年度偵字第3412號卷第5-6頁
    、原審卷第118-129頁），另有刑案現場照片8張、手機報案
    照片10張及通聯紀錄1份等附卷可憑（見96年度相字第244號
    卷第13頁背面-15頁、第38頁背面-40頁、原審卷第44-46頁
    ），被告確有恐嚇告訴人甲○○及被害人黃偉重之犯行，事
    證明確，其恐嚇之犯行堪予認定。
二、論罪科刑部分：
  (一)核被告所為，係犯刑法第305條之恐嚇危害安全罪。被告與
    告訴人甲○○前係男女朋友，並曾在嘉義市○區○○里○○
    街45號等地同居一節，業據告訴人甲○○於原審審理時結證
    在卷（見原審卷第83頁），是2人為家庭暴力防治法第3條第
    2 款之家庭成員，被告對告訴人甲○○恐嚇故意實施家庭暴
    力行為而成立刑法之犯罪，為家庭暴力防治法之家庭暴力罪
    。
  (二)按數行為於同時同地或密切接近之時地實施，侵害同一之法
    益，各行為之獨立性極為薄弱，依一般社會健全觀念，在時
    間差距上，難以強行分開，在刑法評價上，以視為數個舉動
    之接續施行，合為包括之一行為予以評價，較為合理，則屬
    接續犯，而為包括之一罪（最高法院著有86年台上字第3295
    號判例可資參照）。查被告先後以加害告訴人甲○○及林冠
    丞生命之事恐嚇告訴人甲○○，係就同一犯罪構成事實，本
    於單一犯意接續進行，於密切接近之時間地點實施，而侵害
    告訴人甲○○之同一法益，各行為之獨立性極為薄弱，應為
    接續犯，屬包括一罪。又被告以一恐嚇行為，同時恐嚇告訴
    人甲○○及被害人黃偉重，係一行為觸犯數罪名，為想像競
    合犯，應依刑法第55條規定從一重之恐嚇危害安全罪論處。
  (三)被告前因懲治盜匪條例等案件，經臺灣臺南地方法院分別判
    處有期徒刑8月、3年6月，應執行有期徒刑4年，並經本院、
    最高法院駁回上訴確定；又因麻醉藥品管理條例等案件，經
    本院分別判處有期徒刑10月、5年6月，應執行有期徒刑6年
    確定，上開數罪，嗣經本院裁定應執行有期徒刑10年確定，
    於88年9月3日假釋，並於92年12月5日假釋期滿，所餘刑期
    內未經撤銷假釋，其未執行之刑，以已執行論，此有臺灣高
    等法院被告前案紀錄表1份在卷可參，其受徒刑之執行完畢
    後，5年以內故意再犯本件有期徒刑以上之罪，為累犯，應
    依刑法第47條第1項規定加重其刑。
  (四)本件檢察官僅就被告以加害林冠丞生命之事，恐嚇告訴人甲
    ○○之犯行提起公訴，惟被告上揭以加害告訴人甲○○與被
    害人黃偉重生命之事，恐嚇告訴人甲○○及被害人黃偉重之
    犯行，與前揭起訴並經本院判決有罪之部分，有接續犯、想
    像競合犯之實質上一罪、裁判上一罪之關係，為起訴效力所
    及，本院自得併予審理。
  (五)原審因認被告該部分犯行罪證明確予以論科固非無見，惟查
    被告於本院審理中認罪，並與告訴人甲○○和解，告訴人已
    不願追究，有和解書在卷足憑，原審未及審酌，自有未合，
    被告上訴意旨認量刑太重，指摘原判決不當，為有理由，然
    原判決既有可議，自應由本院將原判決撤銷改判，爰審酌被
    告高中肄業之智識程度，因認遭女友背叛之犯罪動機，行為
    之手段，與告訴人甲○○之關係，對告訴人甲○○及被害人
    黃偉重造成之危害，及事後於本院審理中坦承犯行之犯後態
    度，且已與告訴人甲○○達成和解，甲○○已不願追究，有
    和解書乙紙在卷可稽等一切情狀，量處如主文所示之刑，以
    示懲儆。檢察官雖對被告求處有期徒刑2年6月，然本院綜合
    被告犯行上開之一切情狀，認對其量處如主文所示之刑，已
    足收懲儆之效，檢察官具體求刑之刑度範圍尚屬過重，應併
    敘明。查中華民國96年罪犯減刑條例於96年7月4日公布，並
    自96年7月16日施行，本件被告犯罪之時間係在96年4月24日
    以前，所犯合於中華民國96年罪犯減刑條例第2條第1項第3
    款減刑之規定，應依法減其宣告刑2分之1，並諭知易科罰金
    之折算標準。
據上論斷，應依刑事訴訟法第369條第1項前段、第364條、第299
條第1項、第273條之1第1項、第273條之2、刑法第305條、第55
條、第47條第1項，刑法施行法第1條之1第1項、第2項前段、刑
法第41條第1項、中華民國96年罪犯減刑條例第2條第1項第3款、
第7條，判決如主文。
本案經檢察官謝錫和到庭執行職務。
中　　華　　民　　國　　96　　年　　10　　月　　23　　日
                  刑事第三庭      審判長法官  陳義仲
                                        法官  蘇清水
                                        法官  宋明蒼
以上正本證明與原本無異。
不得上訴。
                                      書記官  翁心欣
中　　華　　民　　國　　96　　年　　10　　月　　23　　日
附錄本案論罪科刑法條全文：
刑法第305條：
以加害生命、身體、自由、名譽、財產之事，恐嚇他人致生危害
於安全者，處2年以下有期徒刑、拘役或3百元以下罰金。
